臺灣新北地方法院刑事判決
111年度審交訴字第160號
公  訴  人  臺灣新北地方檢察署檢察官
被      告  許晉端


輔  佐  人
即被告之母  蔡麗芬


上列被告因公共危險等案件，經檢察官提起公訴（111年度調偵
字第987號），被告於本院準備程序中就被訴事實為有罪之陳述
，經本院合議庭裁定由受命法官獨任進行簡式審判程序，判決如
下：
    主  文
許晉端犯過失傷害罪，處拘役參拾日，如易科罰金，以新臺幣壹
仟元折算壹日；又犯駕駛動力交通工具發生交通事故，致人傷害
而逃逸罪，處有期徒刑陸月，如易科罰金，以新臺幣壹仟元折算
壹日。
    事實及理由
一、本案犯罪事實及證據，除下列事項應予補充、更正外，均引
    用如附件檢察官起訴書之記載：
  ㈠犯罪事實欄一第11行至第13行所載「肇事」，均更正為「發
    生交通事故」。
　㈡證據部分補充「被告許晉端於本院準備程序及審理中之自白
    」；證據清單編號3「監視器畫面翻拍照片共『12張』」更正
    為「7張」、「車損及告訴人受傷照片共6張」更正為「現場
    、車損及告訴人受傷照片共11張」。
二、按汽車行駛時，駕駛人應注意車前狀況及兩車並行之間隔，
    並隨時採取必要之安全措施，道路交通安全規則第94條第3
    項定有明文，被告既考領有普通重型機車駕駛執照，並駕駛
    機車上路，自應注意上開道路交通安全規則，且依卷附道路
    交通事故調查報告表㈠所載，案發當時天候晴、日間自然光
    線、柏油路面乾燥無缺陷、無障礙物、視距良好等情，客觀
    上並無不能注意之情事，竟疏未注意及此，驟然右偏行騎，
    因而與適行駛於其右後方之告訴人機車發生擦撞，被告之行
    為確有過失。又本件經送新北市政府車輛行車事故鑑定會、
    新北市車輛行車事故鑑定覆議會鑑定結果，均認被告駕駛普
    通重型機車，驟然右偏行駛未注意後方來車，為肇事主因，
    有前述鑑定意見書、鑑定覆議意見書各1份在卷可稽，益見
    被告於本件行車事故確有過失甚明。此外，告訴人因被告上
    開過失行為受有起訴書所載傷害，亦有前述醫院診斷證明書
    存卷足按，堪認被告之過失行為與告訴人所受傷害結果間，
    具有相當因果關係。至告訴人雖同有駕駛普通重型機車，未
    注意車前狀況之過失，且為肇事次因（見上開鑑定覆議意見
    書），然告訴人之與有過失，僅為民事損害賠償事件中，得
    酌予減輕被告賠償責任之問題，尚不能因此解免被告之過失
    刑事責任。
三、是核被告所為，係犯刑法第284 條前段之過失傷害罪，以及
    同法第185 條之4 第1 項前段之駕駛動力交通工具發生交通
    事故，致人傷害而逃逸罪。被告所犯上開2 罪間，犯意各別
    ，行為互殊，應分別論罪處罰。
四、爰審酌被告騎乘機車參與道路交通，本應小心謹慎以維自身
    及他人安全，竟疏未注意兩車並行間隔，貿然右偏行駛而發
    生交通事故，致告訴人受有傷害，又其肇事後非但未停車查
    看、照料受傷之告訴人，亦未通報警方、救護人員到場實施
    救護，逕自駕車離開現場，皆有不該，兼衡其並無前科，素
    行尚可、於案發當時僅18歲、初領駕照未久、過失之程度、
    告訴人所受傷勢非重，雙方因對賠償金額未能取得共識，迄
    未達成和解，及其犯後坦承犯行之態度，並衡酌其於本院審
    理中自陳現就讀大學二年級，半工半讀之智識程度與生活狀
    況等一切情狀，分別量處如主文所示之刑，並均諭知如易科
    罰金之折算標準，以資懲儆。
據上論斷，應依刑事訴訟法第273 條之1 第1 項、第299 條第1
項前段，刑法第185 條之4 第1 項前段、第284 條前段、第41條
第1 項前段，刑法施行法第1 條之1 第1 項，判決如主文。
本案經檢察官黃孟珊提起公訴，經檢察官江佩蓉到庭執行職務。
 
中　　華　　民　　國　　111 　年　　10　　月　　28　　日
                  刑事第二十三庭  法  官  劉安榕
上列正本證明與原本無異。
如不服本判決，應於判決送達後20日內敘明上訴理由，向本院提
出上訴狀(應附繕本)，上訴於臺灣高等法院。其未敘述上訴理由
者，應於上訴期間屆滿後20日內向本院補提理由書「切勿逕送上
級法院」。
                                  書記官　陳宥伶
中　　華　　民　　國　　111 　年　　10　　月　　28　　日
附錄本案論罪科刑法條全文：
中華民國刑法第185條之4
駕駛動力交通工具發生交通事故，致人傷害而逃逸者，處6月以
上5年以下有期徒刑；致人於死或重傷而逃逸者，處1年以上7年
以下有期徒刑。
犯前項之罪，駕駛人於發生交通事故致人死傷係無過失者，減輕
或免除其刑。

中華民國刑法第284條
因過失傷害人者，處1年以下有期徒刑、拘役或10萬元以下罰金
；致重傷者，處3年以下有期徒刑、拘役或30萬元以下罰金。
附件：
臺灣新北地方檢察署檢察官起訴書
                                    111年度調偵字第987號
　　被　　　告　許晉端　男　19歲（民國00年0月00日生）
　　　　　　　　　　　　住○○市○○區○○街00巷00弄0號5
　　　　　　　　　　　　　樓
　　　　　　　　　　　　國民身分證統一編號：Z000000000號
上列被告因公共危險等案件，業經偵查終結，認應提起公訴，茲
將犯罪事實及證據並所犯法條分敘如下：
一、許晉端於民國110年9月6日8時30分許，騎乘車牌號碼000-00
    00號普通重型機車，沿新北市新莊區中正路往桃園方向行駛
    ，行經新北市○○區○○路000號前時，本應注意汽車行駛時，
    駕駛人應注意兩車並行之間隔，並隨時採取必要之安全措施
    ，而依當時天候晴、日間自然光線、柏油路面、乾燥、無缺
    陷、無障礙物、視距良好等情形，並無不能注意之情事，竟
    疏未注意，驟然右偏行駛未注意後方來車，適右後方由葉俊
    佑騎乘之車牌號碼000-0000號普通重型機車，正沿同路段同
    向行駛至該處，因閃避不及，雙方發生擦撞，葉俊佑當場人
    車倒地，因而受有左手肘挫傷、臀部挫傷等傷害。詎許晉端
    明知騎乘車輛肇事致人受傷，應即採取救護或其他必要措施
    ，並向警察機關報告，不得駛離現場，竟另基於肇事逃逸之
    犯意，未報警處理或召救護車前來救助，即逕行騎乘前開機
    車逃逸離去。嗣經警據報前往處理，調閱現場監視器畫面後
    ，始循線查知上情。
二、案經葉俊佑訴由新北市政府警察局新莊分局報告偵辦。
        證據並所犯法條
編號 證據資料 待證事實 1 被告許晉端於警詢及偵查中之自白 被告坦承於上開時、地，騎乘機車與告訴人所騎乘之機車發生擦撞，見告訴人倒地，因趕著去打工，未救助告訴人之事實。 2 證人即告訴人葉俊佑警詢及偵查中之指訴 證明被告騎車與告訴人之機車發生擦撞後，未為救助行為，隨即騎乘機車離去之事實 3 道路交通事故現場圖（含草圖）、道路交通事故調查報告表(一)(二)、車輛詳細資料報表各1份、監視器畫面翻拍照片共12張、車損及告訴人受傷照片共6張 被告上揭時、地不慎與告訴人之機車發生擦撞，未留下聯絡方式即逕行離去之事實。 4 新泰綜合醫院診斷證明書1份 告訴人因本案交通事故，受有左手肘挫傷、臀部挫傷之傷害。 5 新北市政府車輛行車事故鑑定會新北車鑑字第0000000號鑑定意見書、新北市政府交通局111年8月10日新北交安字第1111201858號函暨新北市車輛行車事故鑑定覆議會新北覆議0000000號鑑定覆議意見書各1份 鑑定覆議意見： ⑴許晉端駕駛普通重型機車，驟然右偏行駛未注意後方來車，為肇事主因；且肇事後駛離現場有違規定。 ⑵葉俊佑駕駛普通重型機車，未注意車前狀況，為肇事次因。 
二、核被告所為，係犯刑法第284條前段之過失傷害及同法第185
    條之4第1項之肇事逃逸等罪嫌。被告所犯上開2罪，犯意各
    別，行為互殊，請予分論併罰。
三、依刑事訴訟法第251條第1項提起公訴。
　　此　致
臺灣新北地方法院
中　　華　　民　　國　 111　　年　　8 　　月　　12　　日
　　　　　　　　　　　　　檢　察　官　黃孟珊